臺灣臺北地方法院刑事判決
110年度審訴字第1623號
公  訴  人  臺灣臺北地方檢察署檢察官
被      告  許哲瑋
上列被告因偽造文書等案件，經檢察官提起公訴（109年度偵字
第25534號、第26745號），被告於準備程序中就被訴事實為有罪
之陳述，經本院告以簡式審判之旨，並聽取當事人之意見後，本
院合議庭裁定改行簡式審判程序，判決如下：
    主    文
許哲瑋犯如附表一「罪名及宣告刑」欄所示之罪，各處如各該編
號「罪名及宣告刑」欄所示之刑。
未扣案犯罪所得均沒收之，於全部或一部不能沒收或不宜執行沒
收時，追徵其價額。
未扣案如附表二所示之偽造中華民國臺灣地區入出境許可證之電
子檔，均沒收之。
未扣案如附表三「偽造之署押、印文、印章及數量」欄所示之偽
造署押貳枚、印文貳拾枚及印章捌枚，均沒收之。 
    犯罪事實
一、本件被告許哲瑋所犯非死刑、無期徒刑或最輕本刑有期徒刑
    3年以上之罪，亦非高等法院管轄第一審案件，且於準備程
    序進行中，被告先就被訴事實為有罪之陳述，經告知被告簡
    式審判程序之旨，並聽取檢察官、被告之意見後，本院裁定
    進行簡式審判程序，故本件之證據調查，依刑事訴訟法第27
    3條之2規定，不受同法第159條第1項、第161條之2、第161
    條之3、第163條之1及第164條至第170條規定之限制；且依
    同法第310條之2準用同法第454條規定，得製作略式判決書
    ，合先敘明。
二、本件犯罪事實及證明犯罪事實之證據方法並其證據，除證據
    部分應予補充增列「被告於民國110年12月3日、12月24日、
    111年2月10日、6月5日、6月7日本院準備程序、訊問、審理
    時之自白」、「告訴人蘇菲公司代表人陳慕凡、告訴人高如
    玲於110年12月3日、12月24日、111年2月10日本院準備程序
    、訊問、審理時之指述」等件外，其餘均引用檢察官起訴書
    之記載（如附件）。
三、論罪：
  ㈠核被告就起訴書犯罪事實欄一㈠所為，係犯刑法第216條、第2
    10條之行使偽造私文書罪；就起訴書犯罪事實欄一㈡所為，
    係犯刑法第216條、第210條之行使偽造私文書罪及同法第33
    9條第1項之詐欺取財罪；就起訴書犯罪事實欄一㈢所為，係
    犯刑法第216條、第212條、第220條第2項之行使偽造準特種
    文書罪及同法第339條第1項之詐欺取財罪。
　㈡被告就起訴書犯罪事實一㈠、㈡所示各次偽造署押、印文之行
    為，分別為其偽造私文書之階段行為，又其偽造私文書之低
    度行為，復應為其持以行使之高度行為所吸收，均不另論罪
    。
　㈢接續犯：
　　被告就起訴書犯罪事實欄一㈡、㈢所示施行詐術、行使偽造準
    特種文書、或行使偽造私文書之犯行，均各係本於單一犯意
    ，在密切接近之時間、地點實施，侵害同一法益，各行為之
    獨立性極為薄弱，依一般社會健全概念，在時間差距上難以
    強行分開，在刑法評價上，以視為數個舉動之接續施行，合
    為包括之一行為予以評價，較為合理，均各應論以接續犯之
    一罪。
　㈣想像競合犯：
  ⒈被告就起訴書犯罪事實一㈡，係以一行為同時觸犯刑法第216
    條、第210條之行使偽造私文書罪及同法第339條第1項之詐
    欺取財罪，為想像競合犯，應依刑法第55條之規定，從一重
    論以行使偽造私文書罪。
　⒉被告就起訴書犯罪事實一㈢，係以一行為同時觸犯刑法第216
    條、第212條、第220條第2項之行使偽造準特種文書罪及同
    法第339條第1項之詐欺取財罪，為想像競合犯，應依刑法第
    55條之規定，從一重論以詐欺取財罪。
　㈤被告所犯上開3罪（2次行使偽造私文書罪、1次詐欺取財罪）
    ，犯意各別，行為互殊，應予分論併罰。
　㈥累犯裁量加重本刑之論述：
　⒈被告前因偽造文書案件，經臺灣新北地方法院以104年度簡字
    第2633號判決判處有期徒刑3月確定，於104年9月4日易科罰
    金執行完畢，有臺灣高等法院被告前案紀錄表在卷可考，是
    被告於有期徒刑執行完畢後，5年內故意再犯本案最重有期
    徒刑以上之罪，為累犯。
　⒉本院審酌被告前已因偽造文書案件經法院判處罪刑確定並執
    行完畢，理應產生警惕作用，返回社會後能因此自我控管，
    不再觸犯有期徒刑以上之罪，詎仍不知悛悔，再犯與前案罪
    質相同、犯案手法相近之本案，亦徵其就此類犯行之刑罰反
    應力甚為薄弱，須再延長其矯正期間，以助被告重返社會，
    並兼顧社會防衛之效果，暨考量被告犯罪所造成法秩序等公
    益之危害，避免被告再犯之效果高低等因素，依司法院釋字
    第775號解釋意旨，認均應依刑法第47條第1項加重其刑。　
四、量刑：
　　爰審酌被告明知未辦理大陸人士來臺觀光健檢醫美入臺簽證
    之業務，竟佯以投資陸客來臺從事醫療美容服務事業，向告
    訴人2人分別詐得如起訴書附表一、三所示款項並偽造如本
    判決附表二、三所示私文書、準特種文書而行使，致使告訴
    人2人受有財產上損害甚鉅，且迄未能賠償或填補告訴人2人
    所受損害，實不宜寬貸；而觀被告犯後坦承犯行，參以告訴
    人蘇菲公司代表人陳慕凡、告訴人高如玲到庭表示：被告只
    願意我們兩個人每個月共還新臺幣（下同）1萬元，但被告
    總共欠我們各1,382萬、238萬，根本毫無誠意，認為他犯後
    態度惡劣，希望法院公平審判，給予被告重判等語（見本院
    卷第91至92頁準備程序筆錄），兼衡被告之生活狀況（自述
    經濟狀況欠佳，原擔任新動線公司實際負責人、現於建設公
    司工作，尚須扶養3名小孩）、智識程度（高中畢業）、目
    的、手段等一切情狀，分別量處如主文所示之刑（詳如附表
    一所示）。
五、沒收：
  ㈠按犯罪所得屬於犯罪行為人者，沒收之，於全部或一部不能
    沒收或不宜執行沒收時，追徵其價額，刑法第38條之1第1項
    前段、第3項分別定有明文。經查：
　⒈被告本案各從告訴人高如玲、蘇菲公司代表人陳慕凡詐得如
    起訴書附表一、三所示款項金額各238萬4,430元、1,620萬5
    ,415元，均屬其犯罪所得，雖未扣案，仍應依刑法第38條之
    1第1項前段、第3項規定宣告沒收之，並於全部或一部不能
    沒收或不宜執行沒收時，追徵其價額。
　⒉至告訴人蘇菲公司、高如玲於本案裁判確定後，仍得就執行
    沒收之範圍內，依刑事訴訟法第473條相關規定向檢察官聲
    請發還，併予敘明。
  ㈡次按偽造之印章、印文或署押，不問屬於犯人與否，沒收之
    ，刑法第219條定有明文。又偽造他人之印文及署押，雖為
    偽造私文書行為之一部，不另論以刑法第217條第1項之罪，
    但所偽造之此項印文、署押，則應依同法第219條予以沒收
    （最高法院47年台上字第883號判決同斯旨）。經查：
　⒈被告偽造如附表三編號1至3「偽造之署押、印文、印章及數
    量」欄所示署押共2枚、印文共20枚、印章共8枚部分，不問
    屬於被告與否，均應依刑法第219條規定宣告沒收之。
　⒉至被告於如附表三編號1所示文書開頭「甲方」欄所填寫之「
    米奇旅行社有限公司」署押1枚，衡情僅為識別之用，並非
    表示本人簽名之意思，尚不生偽造署押之問題（最高法院70
    年台上字第2480號判決意旨可資參照），自不得依刑法第21
    9條之規定宣告沒收。
　⒊又偽造如附表三編號1至3「偽造之文書名稱」欄所示之文書
    ，雖未扣案，然於被告持向告訴人2人行使時，業經交付告
    訴人2人而行使之，已非被告所有之物，亦不另諭知沒收。
　㈢末按供犯罪所用之物，屬於犯罪行為人者，得沒收之，刑法
    第38條第2項前段定有明文。查未扣案如附表二所示偽造之
    中華民國臺灣地區入出境許可證電子檔，係被告所有且供本
    件犯罪所用之物，雖未扣案，仍應依刑法第38條第2項前段
    規定，宣告沒收之。
據上論斷，應依刑事訴訟法第284條之1、第273條之1第1項、第2
99條第1項前段、第310條之2、第454條第2項，刑法第216條、第
210條、第212條、第220條第2項、第339條第1項、第55條、第47
條第1項、第38條之1第1項前段、第3項、第38條第2項前段、第2
19條，刑法施行法第1條之1第1項，判決如主文。
本案經檢察官陳鴻濤偵查起訴，檢察官羅嘉薇、黃思源到庭執行
職務。
中　　華　　民　　國　　111 　年　　6 　　月　　30　　日
 　　　　　　　　 刑事第二十一庭法　官　歐陽儀
上正本證明與原本無異。 
如不服本判決應於收受送達後20日內向本院提出上訴書狀，並應
敘述具體理由；其未敘述上訴理由者，應於上訴期間屆滿後20日
內向本院補提理由書（均須按他造當事人之人數附繕本）「切勿
逕送上級法院」。告訴人或被害人如對於本判決不服者，應具備
理由請求檢察官上訴，其上訴期間之計算係以檢察官收受判決正
本之日期為準。 因疫情而遲誤不變期間，得向法院聲請回復原
狀。
                                書記官  程于恬
中　　華　　民　　國　　111 　年　　7 　　月　　1 　　日
　　　　　　　　　
附表一：
對應犯罪事實 罪名及宣告刑  起訴書犯罪事實欄一㈠ 許哲瑋犯行使偽造私文書罪，累犯，處有期徒刑壹年。  起訴書犯罪事實欄一㈡ 許哲瑋犯行使偽造私文書罪，累犯，處有期徒刑壹年。  起訴書犯罪事實欄一㈢ 許哲瑋犯詐欺取財罪，累犯，處有期徒刑陸年。  

附表二：
天越8月      2019/8/12 2019/8/16 2019/8/19 2019/8/20 2019/8/29 2019/8/30 1.孔祥忠 1.艾玲 1.賓利群 1.成小英 1.張麗輝 1申海麗 2.王兆峰 2.白新胜 2.秦曉 2.韓先云 2.徐豔 2馮利紅 3.趙娟 3.白云正 3.何剛 3.郝淑岭 3.張成玉 3閆星 4.王愛軍 4.邓书珍 4.高軍 4.李傳銀 4.張春鳳 4馮曉芹 5.田紹旭 5.邓新平 5.陳菁 5.劉美玲 5.劉雲玲 5李九慶 6.朱友清 6.韩萍 6.傅燕君 6.劉蓉 6李海浪 6李建新 7.何堰平 7.胡建华 7.洪坤 7.劉萬國 7王曉娟 7王政東 8.李萬强 8.黄利 8.李琳 8.劉文斌 8張露 8許月娟 9.李金峰 9.敬素兰 9.劉海榮 9.劉秀云 9郭文萍 9解麗敏 10.李偉銘 10.李来旺 10.錢漢兵 10.馬傳鳳 10王小娟 10李柯 11.李書秀 11.李美娟 11.舒梅子 11.馬洪美 11叱冬欠 11柳亞雄 12.林一飛 12.刘玉萍 12.孫張華 12.米百柯 12王紅 12周婕 13.邱银梅 13.路玲 13.王靜 13.邵長鳳 13程迢 13齊潔 14.洪何昌 14.孙风萍 14.王壽貴 14.唐彩麗 14王亞萍 14王崢 15.高俊明 15.王宝勋 15.吳社元 15.王保華 15武怡 15繆麗軍 16.崔波 16.王德平 16.夏紅梅 16.王春花 16袁青莉 16李文忠 17.郭彩花 17.王菊莲 17.夏玲玲 17.王曉平 17解杏利 17閆利利 18.曾瑞卿 18.王新莲 18.余運生 18.王幼屏 18景煜茹 18栗王正 19.廖開德 19.王秀莲 19.曾憲梅 19.吳愛華 19劉紅 19張書青 20.盧亞輝 20.王学军 20.張海艷 20.楊玉春 20王新社 20張蘭 21.盧運柯 21.肖锡华 21.周軍紅 21.曾玉平 21陳秀清 21張雲區 24.叢雅芝 22.熊玉兰 22.周宇文 22.朱梅芳 22楊娟 22張建 25.關冰梅 23.许春容 23.李亨燕 23.朱建成  23武彥萍 23李倩 26.關明漢 24.严俊 24.章娟 24.賴建榮 24睢亞麗 24張瑞寧 27.劉奇志 25.杨晓东 25.趙光梅 25.李發斌 25馬妮娜 25張文紅 28.劉春荣 26.张成光 26.左安碧 26.楊團章 26王媛媛 26王培法 29.郭藎 27.张桂香 27.何雪玫 27.馮新國 27王春英 27徐東 30.劉軍 28.张金花 28.楊照麗 28.趙平 28崔素紅  31.戰京娟 29.张忠海 29.彭莉  29王杰  32.楊景旺 30.周启春 30.楊碧  30張方方  33.王丹 31.周启明 31.劉義萍  31王春岩  34.賈瀟恒 32.左其良 32.羅正梅  32高嵩  35.趙明光 33.曹利华 33.林江  33朱軍紅  36.丁曉娟 34.全勝 34.梁勃  34李海鵬  37.趙麗 35.李芳 35.黃祖平  35陳思思  38.趙學奎 36.高飛翔  36.盧允    39.閆春高 37.高溱菡 37.黃土妹    40.鄭韻俠  38.黎文鳳    41.陳校根      42.陳霞      

天越9月     2019/9/6 2019/9/6 2019/9/15 2019/9/20 2019/9/25 1陳順玲 1胡勝義 1曹書慧 1八一 1卞延水 2劉亞飛 2柴風娥 2郭寶賢 2左云江 2溫金英 3宋立霞 3王冬梅 3李蓮娥 3智煒 3常帥 4王咪咪 4王秀珍 4林興菊 4陳艷紅 4常家邦 5王書英 5史海倉 5劉穎 5韓四喜 5常文清 6楊秀云 6田有福 6馬秋林 6徐彩霞 6唐桂芝 7張建立 7田翠梅 7馬振忠 7閆美平 7初艷芹 8楊濟敏 8石秀英 8苗鳳敏 8張四花 8齊麗光 9楊敬然 9任守祥 9涂玲玲 9忽青夫 9孟靜 10黃柳梅 10劉玉梨 10楊國慶 10娬仁 10汪慧敏 11黎金萍 11呂英英 11楊曉慧 11劉麗敏 11董艷潔 12黎友萍 12何子華 12張淑超 12陳萍 12董彥君 13李建新 13張四女 13張西朝 13仲惠芳 13奚海燕 14李麗紅 14張素雲 14周栓科 14仲惠惠 14李洋 15李秀琴 15張福來 15王雷 15仲惠絨 15韓東云 16李映珍 16張翠英 16張奕鳳 16馮勝年 16宗正霞 17凌春香 17張翠英 17魏田恩 17雷芳蓮 17張井庫 18馬秀華 18李玉蘭 18黨亞珍 18劉來榮 18劉井俠 19謝秀香 19李玉先 19翟彔才 19喬亞娟 19馮思華 20徐秋萍 20李滿來 20吳敏英 20王秋玲 20薛寧 21顏夢瑤 21趙毛仁 21魏韓英 21王亞萍 21楊博仁 22章仙紅 22郝二秀 22柳仲寶 22楊惠舟 22袁紫菱 23林麗 23郝樹生 23王福海 23姚雪娥  24肖瑞花 24高峰 24王彔才 24姚雪梅  25徐斌 25郭玉梅 25井文俠 25張建琴  26尹敏 26董月娥 26薛巧蓮 26艾小平  27鄒春 27解宏潤 27王同生 27劉維明  28卿黎明  28魏存夫 28呂能寬  29劉中媛  29龐麗君 29張虎令  30何岩敏  30魏峰斌 30閆亞洲  31雷珍  31魏粉云   32石奇貴  32董敏俠   33孟月英  33陳文   34劉靜  34田會俠   35李智權  35李貴禮     36劉邦度   

天越10月       2019/10/1 2019/10/1 2019/10/2 2019/10/12 2019/10/14 2019/10/14 2019/10/18 1吳冰雪 1薛宗寧 1端木利礦 1姚秀俠 1范玉娥 1曹大昭 1張抗美 2張永剛 2陳水仙 2李樹芬 2陳桂蘭 2李振嬌 2陳興德 2張曉川 3劉力安 3黃秋玲 3黃舜圖 3劉春陵 3林秀卿 3崔澤芳 3郝建成 4劉岩岩 4賈占軍 4莫秀芬 4王祥梅 4吳佩雁 4蔣梅 4胡加鑫 5冉崇輝 5賴河清 5李健伶 5張一 5李和勝 5雷潤芳 5曾玲玲 6劉新光 6賴金輝 6何作良 6常希仿 6李林茂 6李紅梅 6緱曉莉 7劉瑞華 7練柳 7楊桂英 7侯長華 7吳鐘輝 7李宗君 7陳玉霞 8羅彩云 8韋果 8張惠琴 8余志月 8張楚賢 8唐培林 8姜平 9秦亮 9易曉文 9金文剛 9李金華 9張林鴻 9唐曉君 9李惠榮 10張德慶 10李少樟 10王昆燕 10劉啟芳 10張楚貞 10王抗美 10李燕榮 11楊斌 11梁輝 11鄒景鳳 11錢朝玲 11張慶鳳 11王紹貴 11耿雪 12王彩紅 12黎菲萍 12孫燕明 12錢朝菊 12張銀珊 12王霞 12耿超 13劉衛芳 13王木桂 13楊硯 13劉獻榮 13張銀珍 13王顯敏 13耿長水 14李楚璇 14鄧珍珍 14伍蔓菁 14郭道年 14張金枝 14易顯珍 14劉峻 15郝晉峰 15王華明 15李甫居 15王元萍 15黃楚卿 15余顯蓮 15張根富 16李敏 16蔣滿成 16羅玉昌 16劉保平 16方蓮 16張成秀 16寇振海 17王曦 17李浩 17楊富 17朱杰 17黃嬋娥 17鄒隆德 17王蘭英 18宋凱菲 18黃小蘭 18黃學恭 18施云秀 18柳麗芬 18吳建標 18王淑敏 19潘思齊 19黃小曼 19李麗輝 19王國芳 19馬少娜 19孫玉玲 19王學梅 20謝翠蓮 20寧冬娥 20李潤初 20武孝琴 20吳平妹 20王愛晶 20張英 21胡浩然 21寧學東  21王偉 21黃鎮江 21王建國 21李曉爽 22覃貴軍 22李星  22丁繼淮 22吳和民 22王金鳳 22劉桂春 23王軍 23龐春玲  23譚建平 23韋易金 23張桂萍 23劉桂紅 24許秋洋 24萬緒恩  24張虹 24袁麗娟 24薛東 24劉桂英 25張陵波 25黃陳麗  25宮家勤 25袁婉鳳 25袁伯龍 25于珍 26張霄翔 26甘春月  26張秀芹 26袁婉笑 26許華東 26王寶玲 27左興宇 27李番飛  27安鳳先 27鐘敬歡 27許榮元 27郭貴臣 28鄧條 28李高峰  28李仁英 28鐘妙儉 28封蘭芳 28宮禮書 29滕傳永 29王浩  29王楨 29鐘汝有  29李輝 30劉紅葉   30馬光 30鐘引弟  30劉超 31陳春艷   31陳俊華 31鐘自銀  31李玄友    32岳方群   32陳科    33繆長社   33張華珍    34王玉武   34李春華    35管其杰   35臧美玲    36夏燕萍   36黎夢冉    37湯慶龍   37周偉燕    38湯曉雨   38楊守梘    39馮桂云   39高軍    40袁芳   40趙志新       41高光       42高毅 

建南10月     2019/10/5 2019/10/6 2019/10/10 2019/10/24 2019/10/31 1段玉琴 1楊婷 1史清 1高喜玲 1陳恒斌 2潘江苓 2高光明 2時永紅 2于桂云 2霍崇斌 3宋云霞 3李敏 3焦繼珍 3于桂榮 3梁世武 4王彩花 4韓新麗 4丁力 4高瑞俠 4劉長安 5王彩玲 5郭永剛 5趙天澤 5柳俊榮 5汪軍智 6王萬海 6葉愛華 6齊淑英 6張華君 6王東來 7王新天 7張建國 7趙愛順 7王春娟 7王軍 8武記芳 8關秀芬 8景秀霞 8宋玉芬 8胡佳南 9魯小娟 9王新 9馬夕然 9賈秀玲 9李京平 10楊淑花 10孫翠香 10薛錦中 10孫淑玲 10李蘭惠 11蔣月香 11馮青平 11馬連慶 11林鳳亮 11李志堅 12劉宗梅 12孫翠蘭 12王秀閣 12宋建萍 12劉文芬 13馬明國 13高新遠 13田顏 13李樹明 13曹榮昌 14雷藏珍 14王麗燕 14李國蓮 14程彧 14李新民 15方月鳳 15巴方顯 15賈來順 15李洪云 15李志偉 16劉樹信 16張瑩 16徐春爽 16李曉平 16蘭春發 17劉樹硯 17況明英 17甄重峯 17畢美蘭 17趙國英 18吳二芬 18劉新艷 18鄭伯琳 18陳紅蕊 18施珊珊 19宋金相 19馬玉珍 19楊占靜 19范卿 19陳以 20吳志剛 20李亞群 20張慶忠 20高崑 20鄧紅 21高春榮 21李亞飛 21崔寶玉 21鞏立江 21付桂仙 22郭鴻斌 22李曉 22趙靜蘭 22胡文莉 22蘭萍 23翟素紅 23李莉 23葉賽萍 23胡文泳 23李秀英 24張玉榮 24顧亞琴 24葉賽花 24黃賀春  25陳淑敏 25黃黎明 25呂學文 25季雅娜  26康瑞霞 26黃衛平 26張麗莉 26李德坤   27季斌 27王桂英 27劉澤   28尤兵 28田繼東 28孫穎   29單小英 29薛志成 29陳富榮   30羅春燕 30吳志芬 30韓德奎    31趙玉翠 31牟林    32孟憲芝 32李樹茂    33王俊海 33閆曉華    34張瑞順 34楊鳳書    35白毅 35于寶叢    36張贇 36于寶鳳    37岳瑞芝 37張金環    38王春琴 38張玉芳     39張秀花     40孫慶奎     41賈長彪     42張俊嶺     43張俊德     44孫永海  

建南11月         2019/11/1 2019/11/3 2019/11/8 2019/11/10 2019/11/15 2019/11/19 2019/11/22 2019/11/24 2019/11/29 1王雅雯 1李欣 1曹莉 1蘇薈 1高飛翔 1陳玲玉 1白俊 1解夢 1何子兄 2王艷 2李希君 2羅欽書 2李淑芬 2李芳 2鄧世萍 2盧海濤 2漆美 2龍雲 3劉楊 3李希杰 3賀利娟 3高玉紅 3李畢廷 3胡傳貴 3候松波 3楊鳳 3何紹齊 4王潔 4李希春 4劉艷霞 4朱磊 4張子揚 4李新生 4馬維 4楊凌 4費會禮 5李玉翠 5戴晴霞 5王雅莉 5郭恒云 5張然晰 5劉世財 5王麗娜 5劉盛忠 5廖小青 6張高明 6王秀華 6謝濱 6楊梅 6郎博雅 6毛建德 6楊麗霞 6楊麗 6劉佳 7劉天宇 7楊雪梅 7張元秋 7符金煥 7田新云 7聶秋生 7楊培春 7崔向陽 7殷群英 8李錫國 8張淑梅 8劉豫川 8肖加喜 8王静 8李翠英 8張桂玲 8李紅艷 8賀貴芳 9鄒來超 9解坤 9楊亨利 9王琰 9韓紅玲 9羅月輝 9張桂淑 9吳寶麗 9張紅霞 10陳柱山 10鄭玉琴 10劉豫嬌 10蘇艷玲 10馬雪麗 10廖春嫦 10高崇 10劉素亞 10陳俊艷 11楊德增 11趙秀明 11劉紅蘭 11蘇士英 11馬大靈 11劉姣麗 11顧瑞琴 11張玲蕊 11陳芝飛 12吳鳳玉 12王學琴 12韋智宏 12張紅珍 12曹心美 12歐陽志良 12尹福清 12張保安 12強志文 13張桂鳳 13閻華 13孫嘉斌 13陳麗杰 13馬秀杰 13王詩后 13張鳳英 13張夏芹 13胡丫 14張淑媛 14孫林英 14王喜录 14寧靜 14張德兵 14楊恢照 14劉新芝 14惠水林 14黃鴻福 15張紅曼 15李葵芳 15邢力文 15楊美榮 15葛壽敏 15楊怡旺 15郝樹林 15杜建萍 15秦艷 16宋蘭 16孫林華 16祝衛 16王淑云 16丁美玲 16張成明 16溫燁 16王俊雄 16劉偉 17宋英 17陳志懿 17吳榮良 17楊亞平 17梁昌翠 17劉明英 17杜彩維 17許俊俠 17李菊 18崔長蘭 18化津齊 18楊克儉 18李春英 18程滿好 18周接娥 18杜建芳 18李長虹 18楊勝芳 19崔長榮 19尹玲 19代珊珊 19劉偉光 19任瑞恒 19鄧小英 19霍會芹 19郭波 19熊永海 20杜茸 20吳秀梅 20李清梅 20王永基 20任嬌姣 20張素珅 20李偉英 20郭改芹 20牟小蓉 21金春榮 21吳學軍 21黃福清 21高辛茂 21李宗萍 21張曉珍 21王東勤 21田庭珍 21熊衛平 22李風芹 22吳秀娟 22劉金平 22潘慶祥 22石永梅 22胡红志 22王躍進 22王芹 22黃文琼 23李小溪 23吳秀菊 23尹士超 23李學光 23任瑞敏 23周玉春 23楊培霞 23郝美榮 23李紅梅 24劉舒玥 24魏同富 24胡弘剛 24吳玉紅 24張豔芳 24項懷英 24張民權 24張玉枝 24李靜 25孟春 25潘杰 25李文琴 25任毅 25李向陽 25趙樹濤 25李鵬遠 25張秋絨 25吳清平 26陳俊領 26曲海方 26穆琦 26谷思晨 26任雪榮 26周志成 26趙琴秀 26劉俊英  26曾華 27張福明 27李震 27張洪秋  27章慧 27左家慶 27仇志強 27楊曉瑩 27曾文 28王明忠 28馮二成 28胡英楠  28湯家珣 28周連生 28張惠 28肖重娥 28向祿位 29吳貴均 29郭榮友 29顏文駿  29胡芳 29羅會義  29吳寶存 29丁琼 30印德春 30宋寶鈞   30姚青華 30黄鳳英  30聶玉書 30張美爽 31舒恒芬 31張桂英   31閆虹 31楊世桂  31郭改煥 31姜燕 32唐善云 32張淑霞   32胡偉鳴 32金美秀  32常改琴 32蘇進火 33王福蘭 33郝宗英   33于源池 33郭翠平  33趙玉玲 33吳添益 34操群 34馮文英   34于雪飛 34鄧世鳳  34金中成 34彭在銀 35肖榮美 35李淑榮   35楊麗杰 35周懷生  35宋前春 35李洪英 36周光輝 36劉日曼    36吳紅偉  36賈毅 36吳彬 37石麗媛 37羅文瑞    37李玉芬  37張亞麗  38林世鋼 38華雨生    38張玉玲  38劉學斌   39毛俐麗    39張艾娃         40劉育含         41林明建         42趙正基         43孫國棟    

建南12月  2019/12/1 2019/12/9 1潭江 1梅鴻宇 2唐素萍 2柯益霞 3譚奕玖 3陳榮秀 4唐志立 4莊文峰 5匡成鳳 5林惠敏 6譚一為 6林少惠 7唐红梅 7范春華 8王年成 8梁俊燕 9張義林 9袁學雲 10張帆   10劉衛清  11伍學豐 11方雲蘭 12曹家生 12李英 13劉莉 13鄭翠煥 14徐恩榮 14翁淑燕 15石世玉 15盧玉卿 16徐恩霖 16王偉忠 17談莉莉 17張興梅 18胡中莉 18翁碧鳳 19王念瓊 19甄樹謙 20張家麗 20張壽紅 21韓玉萍 21宋曉梅 22胡四蓉 22黃傳香 23周玉芳 23楊勤 24周利蓉 24李江 25譚祥軒 25孫娟  26譚加會 26張修琴 27楊小芳 27葉芸菲 28王靜 28邱小仙  29彭玉蘭 29李竟 30欒勁松  30張躍飛 31羅朝蓮 31劉蘭英  32李行美 32黃國寶  33杜燕華 33范譽曦  34洪建中 34黃健   35陳立德 35黃馨漫  36王瑩 36吳永洪  37劉秀芝 37劉瓊 38劉萬庫 38湛率 39王桂清 39黃典淦 40石文 40呂秋蘭  41張新紅 41吳柏林 42鄭文杰 42王永創 

拱北8月     2019/8/20 2019/8/22 2019/8/24 2019/8/24 2019/8/30 1.林云 1寇延君 1苗琳 1張峰 1代麗 2.胡先榮 2王兵 2何菊蘭 2趙建成 2張利芳 3.謝昌培 3王健 3姜敬麗 3常大勇 3郭海利 4.鄧明芬 4邱輝岡 4王春紅 4于剛 4李洪蘭 5.付瑞祥 5張宣平 5龔成芳 5劉家龍 5石寶銀 6.劉朝菊 6溫守欽 6李紅玲 6李豔生 6魏考珍 7.毛錫珍 7喻强强 7張靜升   7張赫男 7楊領秀 8.嚴秀華 8王正平 8周翔 8王子全 8陰曉霞 9.楊濟鳳 9莫凱 9張玉萍 9程秋姍 9張紅梅 10.都麗霞 10孫婷 10王黎 10王力民 10侯花榮 11.都秀榮 11胡雪飛 11吳德秀 11張寒松  12.齊小梅 12單昉敏 12秦兆珍 12于文冬  13.杜韓昌 13鄭向陽 13石榴 13楊春榮  14.馮自勤 14吳志永  14張俊祥  15.趙玉娥 15朱芳  15張俊偉  16.郭維國 16申長鎮  16張智強  17.秦彩霞 17蔡標榮  17李洪利  18.郭永勤 18呂阿東  18田敬民  19.張靜芳 19祝榮明  19張秋玲  20.胡景濤 20耿爾康  20劉孝幫  21.吉惠琴 21張珍珍  21李松  22.雷秀梅 22毛飛  22高學穎  23.李彩榮 23侯鬱  23高廷畢  24.李和平 24王守霞  24張麗娟  25.孫曉紅 25王勇    26.王雯 26趙馨    27.李維民 27李建軍    28.李艷峰 28任漢申    29.梁建惠 29馬俊    30.靳存利 30林福康    31.劉双懷 31陳大敏    32.馬寧洲 32郭小玲    33.毛建平 33阮招順    34.李秀絨 34姚利群    35.米萬忠 35王燕    36.莫瑞連 36夏群    37.齊雪峰 37王文霞    38.蘇存芳 38王瑤    39.蘇粉梅 39黃林    40.孫春梅     41.齊彩秀     42.王位軍     43.許超     44.閆粉梅     45.馮小梅     46.楊純良     47.楊來運     48.章桂琴     49.趙杰     50.何一辰     51.葉艷芳     

拱北9月     2019/9/3 2019/9/7 2019/9/15 2019/9/21 2019/9/24 1馬智萍 1鄭學東 1杜莎 1陳安平 1王偉華 2吳勇 2嚴麗 2李俊虹 2葉慶平 2孫真 3石淩豔 3宋孝萍 3陳水仙 3朱姝姝 3張妮 4馬春豔 4彭芸 4李躍華 4何植球 4杜敏 5劉剛 5劉淑萍 5沙玲 5吳旭球 5彭芳 6張雪梅 6畢立紅 6楊代茜 6張大敏 6王宗鳳 7趙秋閣 7趙文麗 7楊代明 7李宗偉 7蔡曉梅 8陳梅 8翟培茹 8袁應銘 8肖期君 8呂釗勇 9梁會會 9韓岩華 9楊代玲 9鄒維麗 9鄭亞楠 10劉曉娟 10韓岩國 10趙榮生 10侯偉庭 10張俊英 11劉娟 11韓桂香 11張金蘭 11梅翠林 11張姝陽 12吕前 12蘆桂花 12陳慶福 12龔雄兵 12郭麗莉 13王娟 13趙萬玉 13湯作玉 13溫忠茂 13石琳 14呂予涵 14蘇玉民 14王世梅 14葉春華 14孫杰 15付蘇華 15羅玉英 15張金惠 15許宗國 15王曉麗 16黃會琴 16方建明 16馮淑蘭 16甘國榮 16張慎平 17趙培 17王秀蘭 17李秀萍 17湯米鳳 17劉暢 18王雅俊 18孫克儉 18李秀梅  18田菊香 19王新巧 19王占倉 19李瑩  19張雙社 20魏麗鵬 20劉志萍 20劉鳳珍  20楊麗麗 21張小霞 21劉憲智 21劉文芝  21雷紅琳 22樊潔 22劉憲芳 22蔡永軍  22卜鑫 23黃克榮 23陳春陽 23梁國鳳  23文成祥 24宋小燕 24羅惠君 24郭久銘  24文玲 25王文 25王汝云 25曹艷  25吳奇鳴 26呂秋紅 26譚汝華 26馮吉英  26宋毅 27崔桂玲 27魯水成 27賴瑾慕  27李小艷 28王麗娟 28陳美華 28劉威鋼  28張俊哲 29李靜 29伍智文 29田慧慶  29楊洪 30張福瓊 30鄭彩玲 30孫繼霞  30劉斌 31冷剛 31華曉琴 31李長如  31李群 32孫八粉 32王羽 32李鳳香  32張琦 33黎靜 33何莉 33趙淑萍  33王文靖 34楊茂蓮 34李玉華 34劉雪   35文永遠 35鞠發敏    36宋麗娜 36徐秀蘭    37陳秀麗     38蓋萬華     39王民選     40蔡明霞     41王慧軍     42王慧霞     

拱北10月         2019/10/1 2019/10/1 2019/10/9 2019/10/11 2019/10/16 2019/10/17 2019/10/23 2019/10/25 2019/10/27 1史安祥 1陸炎紅 1常維民 1劉占軍 1蘭哲 1崔榮英 1羅貴生 1韋曉君 1普家學 2張曉燕 2任錫軍 2樊振壯 2任毅 2陳有國 2董翠蘭 2張士林 2肖向陽 2陳寶義 3王獻振 3申寶義 3高樹武 3王桂華 3諶軍 3何愛棉 3祥淑芬 3原因 3范聖榮 4喬婷婷 4石廣義 4葛福娥 4張鶴洋 4馮美娥 4何小棉 4祥淑珍 4彭正常 4陳國銀 5翟家連 5孫來喜 5郭治清 5王梅 5郭蘭芳 5季惠清 5祥淑琴 5張興莉 5馬紅 6王英 6王金月 6李錦蘭 6史燕 6胡金仙 6李華 6李桂英 6文躍惠 6馬秀芝 7喬化玉 7王秀蘭 7李錦榮 7石革利 7康國初 7李明 7祥淑敏 7盧福俊 7范聖麗 8楊振興 8邢秀珍 8李天恩 8石革惠 8劉愛珍 8李燕玲 8李樹花 8陳正芬 8饒永平 9張秀云 9楊浩達 9劉樊林 9張淑華 9劉桃英 9閆海玉 9王志宏 9周應平 9李鳳瓊 10張子華 10岳舜華 10劉廣亮 10張建軍 10劉族持 10楊振武 10王長有 10李竹萃 10孔令秀 11秦春秀 11張振剛 11劉祝云 11周鎖城 11羅江影 11張起勇 11吳宗萬 11李雯 11馮金蓮 12李秀田 12周翠蘭 12馬保衛 12王樹懷 12羅興宇 12沈桂珍 12李紹珍 12李彩霞 12黃展 13程愛連 13董俊英 13苗志亮 13楊天花 13王華麗 13張迪 13孟秀花 13李翠仙 13張霞 14張東芳 14馬玉玲 14師月娥 14王京 14楊麗娟 14李潔 14姚亞玲 14李彩云 14劉燕 15張蘭英 15馬玉萍 15石云蓮 15孫慧蘭 15楊卓群 15段寶霞 15章衛紅 15蔡金 15李三紅 16耿素榮 16姜麗麗 16王志花 16劉學惠 16楊繼堯 16段寶艷  16杜學愛 16張薇 17劉文芳 17侯立昌 17肖志武 17楊貴榮 17張長貴 17賴春娜  17李明 17李洋 18馬存嶺 18謝筱惠 18楊樹森 18王鴻 18張傳發 18王垚  18婁培存 18王桂英 19汪效啟  19趙凱 19孫芳梅 19鐘順喜 19姚國强  19任月梅 19孟軍節 20李美榮  20高樹昌 20宋賾穎 20張會敏 20吳瑩  20蘇祖蓉 20唐麗 21曹彩霞   21陳革 21張惠娟 21李淑華  21童天玲 21王穎 22范啓良   22胡震宇 22鄭春桃 22李淑芝  22汪紅 22田莉 23王麗霞   23劉風林 23鄭士桃 23謝寶義  23楊德英 23楊雙福 24王艷麗   24董春玲 24朱明艷 24楊正洪  24朱國秀 24張艷 25王淑賢   25董春香  25張文柯  25陶春俠 25賈岳 26張鳳英   26范艷紅  26楊瓊珍  26陶春友 26齊振奎 27劉淑梅   27韓淑梅  27張勝華  27王啟祥 27王彥增 28張海軍   28姜霞  28趙萍  28高文潁 28吳燕德 29田玉英   29李秀琴  29鄭渝明  29侯淑琴 29曾長海 30馮海艷   30劉鳳  30王艷麗  30胡秀芝 30李志軍 31元衛海     31馬穎毅  31李符新  32王丹霞     32王瑾  32劉麗潁  33王智慧     33邢春玉  33孫淑蘭  34李曉艷     34景紅    35段麗芳     35馮小純    36段麗艷     36秦運霞    37黃彩琴     37王金煥    38彭翠華     38王金媛    39趙淑華     39楊曉鵬    40鄭美榮     40卞仁全    41王麗元         42馬麗珍         

拱北11月    2019/11/2 2019/11/9 2019/11/14 2019/11/22 1劉樹竹 1曾珊 1劉啟華 1劉武建 2肖金良 2查燕 2周茂森 2劉金豔 3田國生 3陳靜 3王靜 3黃鈺淇 4田靜安 4崔敏 4孫文科 4吴美蓉 5劉愛軍 5杜雋 5呂力紅 5鄭哲聰 6王斌 6段宏 6朱存鎖 6鄢愛平 7劉洪麗 7多淩云 7趙軍 7黃喜玲 8李麗 8郭惠蘭 8李克信 8洪百勝 9王洪利 9何文華 9韓毅順 9王振 10黃惠起 10江海燕 10趙鳳蘭 10王豔芳 11趙艷平 11陳朝暉 11王世英 11伍宗偉 12黃秀英 12金怡 12宋國忠 12蔡木坤. 13黃會議 13張志萍 13包美麗 13馮桂英 14丁貴蘭 14趙存籽 14杜偉泉 14毛馨嫄 15郭菁 15范堆相 15陳瑩 15朱廣斌 16劉玉娟 16李秀山 16趙民政 16馮淑萍 17劉淼 17賀志勇 17宋殿龍 17王敏華 18魏薇 18宋吳靜 18張雪冰 18羅玉芬 19姜楠 19岑剛 19王蘭英 19韋瑞建 20傅靜 20鄧桂英 20王蘭鳳 20林銀湖 21楊緒達 21黃新娥 21王蘭枝 21林少芬 22沈雪芹 22唐文潔 22王躍忠 22梁曉梅 23王衛軍 23蘆寧 23張春來 23黎瓊 24王麗霞 24陳瑞卿 24董茂芸 24陳潔霓 25周岩 25張雪珍 25盧聞天 25葉啟忠 26丁靜嫻 26黃玉愛 26崔慶娥 26林靜容 27趙艷榮 27于立威 27郭格賢 27陳錫龍 28謝作亮 28喬昌桐 28郭拉鎖 28羅小連 29陳開果 29黄春雨 29石玉珍 29劉純願 30余治英 30陳先林 30石翠雲 30程芳 31李素玉 31岳保華 31蘇利軍 31傅周林 32劉曉成 32吳俊穎 32王買女 32潘秋菊 33劉向東 33李靜 33丁紅 33方雪玲 34劉曉敏 34張志軍 34王侯娥 34黃桂霞 35李慶誼 35黄愛容 35閆樂  36郗萍 36周曉愛 36石倩  37單紹良  37游曉燕  38白寶泉  38張清華    39郭方蘇    40歐陽全    41李兵    42劉宣佐    43趙丹宇  
附表三：
編號 偽造之文書名稱 偽造之署押、印文、印章及數量 備註 1 107年11月26日委託作業協議書 ①「米奇旅行社有限公司」印文   貳枚、署押壹枚、印章壹枚 ②「蔡惠𤊈」印文貳枚、署押壹枚、印章壹枚 如109他5958卷第21頁所示 2 108年7月31日陸客國際醫療合作契約書 ①「采風醫美股份有限公司」印文參枚、印章壹枚 ②「王秉森」印文參枚、印章壹枚 ③「和泰旅行社有限公司」印文貳枚、印章壹枚 ④「李春枝」印文貳枚、印章壹枚 ⑤「旅業管理顧問有限公司」印文壹枚、印章壹枚 ⑥「許高慶」印文壹枚、印章壹枚 ⑦「米奇旅行社有限公司」印文壹枚 ⑧「蔡惠𤊈」印文壹枚 如109他5958卷第23至25頁所示  3 108年8月24日采風醫美（股）公司廠商繳交保證金收據 ①「采風醫美股份有限公司」印文壹枚 ②「王秉森」印文壹枚 如109他5958卷第19頁所示 

附錄本案論罪科刑法條全文：
中華民國刑法第210條（偽造變造私文書罪） 
偽造、變造私文書，足以生損害於公眾或他人者，處五年以下有
期徒刑。

中華民國刑法第212條
偽造、變造護照、旅券、免許證、特許證及關於品行、能力、服
務或其他相類之證書、介紹書，足以生損害於公眾或他人者，處
一年以下有期徒刑、拘役或九千元以下罰金。

中華民國刑法第216條（行使偽造變造或登載不實之文書罪） 
行使第210條至第215條之文書者，依偽造、變造文書或登載不實
事項或使登載不實事項之規定處斷。

中華民國刑法第220條（準文書）
在紙上或物品上之文字、符號、圖畫、照像，依習慣或特約，足
以為表示其用意之證明者，關於本章及本章以外各罪，以文書論
。
錄音、錄影或電磁紀錄，藉機器或電腦之處理所顯示之聲音、影
像或符號，足以為表示其用意之證明者，亦同。

中華民國刑法第339條（普通詐欺罪）
意圖為自己或第三人不法之所有，以詐術使人將本人或第三人之
物交付者，處五年以下有期徒刑、拘役或科或併科五十萬元以下
罰金。
以前項方法得財產上不法之利益或使第三人得之者，亦同。
前二項之未遂犯罰


附件：
臺灣臺北地方檢察署檢察官起訴書
                                    109年度偵字第25534號
                                    109年度偵字第26745號
　　被　　　告　許哲瑋　

上列被告因詐欺等案件，業經偵查終結，認應該提起公訴，茲將
犯罪事實及證據並所犯法條分敘如下：
    　　　　犯罪事實
一、許哲瑋係台灣新動線管理顧問有限公司（址設新北市○○區○○
    街000巷00號12樓，下稱新動線公司）實際負責人，其妻黃
    佩茹係新動線公司登記負責人；其父親即許高慶係旅業管理
    顧問有限公司（址設新北市○○區○○街000巷00號8樓之1，下
    稱旅業公司）登記負責人；蔡惠𤊈係米奇旅行社有限公司（
    址設臺北市○○區○○○路0段00號5樓，下稱米奇旅行社）登記
    負責人，陳慕凡係蘇菲管理顧問有限公司（址設臺北市○○區
    ○○街000號3樓，下稱蘇菲公司）之登記負責人（上4人另為
    不起訴處分）。許哲瑋明知未辦理大陸人士來臺觀光健檢醫
    美入臺簽證之業務，竟意圖為自己不法之所有，基於詐欺及
    行使偽造私文書、特種文書之犯意，分別為下行為：
（一）明知未獲蔡惠𤊈同意與授權，於民國107年11月26日，在
      委託作業協議書上偽造「蔡惠𤊈」之署名及印文，用以表
      彰米奇旅行社同意與不知情之蘇菲公司代表人陳慕凡共同
      簽立委託作業協議書，由蘇菲公司出資新臺幣（下同）33
      5萬元，委託米奇旅行社辦理大陸人士來臺觀光健檢醫美
      入臺簽證事宜，足以生損害於米奇旅行社。
（二）明知自108年7月31日起，其無依上開協議書之內容，為蘇
      菲公司辦理陸客醫療簽證入臺業務，竟於不詳時間，在上
      址米奇旅行社內，邀請陳慕凡之友人高如玲，向其謊稱投
      資陸客來臺從事醫療美容服務事業獲利穩定，邀其共同投
      資，使高如玲因而受騙，於108年8月1日與不知情之陳慕
      凡共同簽署合約書後，又於不詳時間，偽刻「采風醫美股
      份有限公司」、「王秉森」、「和泰旅行社有限公司」、
      「李春枝」、「旅業公司」、「許高慶」之印章後，據以
      偽造「陸客國際醫療合作契約書」、「采風醫美（股）公
      司廠商繳交保證金收據」各1份交付予不知情之陳慕凡而
      行使之，又交付「委託作業協議書」2份予陳慕凡，由陳
      慕凡將上開文件交予蘇菲公司之股東高如玲，並向陳慕凡
      、高如玲謊稱醫美陸客團前景大好，要求高如玲增資云云
      ，使高如玲因而受騙，高如玲分別於如附表一編號所示之
      時，匯款如附表一編號所示金額至蘇菲公司第一商業銀行
      大溪分行帳號00000000000號帳戶（下稱蘇菲公司銀行帳
      戶），再由蘇菲公司銀行帳戶轉匯至旅業公司之永豐商業
      銀行帳號00000000000000000號帳戶（下稱旅業公司銀行
      帳戶）內，許哲瑋因而詐得附表一所示之款項。
（三）於如附表二所示之時，以通訊軟體LINE傳送如附表二所示
      孔祥忠等1,386筆之偽造中華民國臺灣地區入出境許可證
      之電子檔予蘇菲公司而行使之，使陳慕凡因而受騙，陸續
      於如附表三所示之時間，轉帳至前開旅業公司銀行帳戶內
      ，許哲瑋因而詐得附表三所示之款項。嗣陳慕凡、高如玲
      發覺有異，追查後始知上情。
二、案經蘇菲公司告訴（發）、高如玲訴由臺灣新北地方檢察署
    呈請臺灣高等檢察署檢察長核轉本署偵辦。
    　　　　證據並所犯法條
一、證據清單及待證事實：
編號 證  據  名  稱 待  證  事  實 1 被告許哲瑋於偵查中之供述 坦承有自前揭之時起，偽造陸客國際醫療合作契約書、委託作業協議書、附表二孔祥忠等人之入出境許可證等電子檔文件提供給告訴（發）人（下均稱告訴人）蘇菲公司代表人陳慕凡，以誆騙告訴人高如玲及蘇菲公司匯款，因而取得上開款項等事實。 2 告訴人蘇菲公司於偵查中之指訴 證明被告向其謊稱投資陸客來臺從事醫療美容服務事業，嗣被告又提供偽造之陸客國際醫療合作契約書、委託作業協議書及附表二所示孔祥忠等人之入出境許可證電子檔等不實文件邀約告訴人蘇菲公司代表人陳慕凡就上開事業增資，告訴人蘇菲公司代表人遂交付上開偽造之文書予告訴人高如玲，並邀請告訴人高如玲共同投資上開事業，告訴人蘇菲公司代表人陳慕凡旋於附表三所示時間，自蘇菲公司帳戶匯款至旅業公司銀行帳戶內，共計1,620萬5,415元等事實。 3 告訴人高如玲於偵查中之指訴 證明被告向其謊稱投資陸客來臺從事醫療美容服務事業，嗣被告又提供偽造之陸客國際醫療合作契約書、委託作業協議書及附表二所示孔祥忠等人之入出境許可證電子檔等不實文件予告訴人蘇菲公司代表人，並邀其參與投資上開事業，告訴人高如玲旋於附表一所示之時，匯款至蘇菲公司銀行帳戶，再由告訴人蘇菲公司代表人陳慕凡於附表三所示時間，自蘇菲公司銀行帳戶匯款至旅業公司銀行帳戶，共計238萬4,430元等事實。 4 同案被告黃珮茹於偵查中之供述 證明被告招攬告訴人蘇菲公司、高如玲投資陸客來臺從事醫療美容服務事業之事實。 5 同案被告許高慶於偵查中之供述 證明被告使用旅業公司銀行帳戶及被告偽造陸客國際合作醫療契約書之事實。 6 同案被告蔡惠𤊈於偵查中之供述 證明被告以米奇旅行社名義偽造委託作業協議書、陸客國際醫療合作契約書之事實。 7 被告偽造之大陸旅行社微信對話紀錄1份 、告訴人蘇菲公司代表人與被告許哲瑋談話錄音光碟1片及譯文1份 證明被告謊稱經營陸客來臺從事醫療美容服務事業之事實。 8 被告偽造之委託作業協議書、陸客國際醫療合作契約書、采風醫美（股）公司廠商繳交保證金收據、中華民國臺灣地區入出境許可證各1紙、陸客相關資料、中華民國臺灣地區入出境許可證光碟3片 證明被告以偽造私文書、公文書詐騙告訴人蘇菲公司代表人陳慕凡、高如玲等事實。 9 告訴人蘇菲公司代表人匯款至新動線公司之匯款單翻拍照片1份 證明被告詐騙告訴人蘇菲公司，致告訴人蘇菲公司代表人陳慕凡匯款至新動線公司之事實。 
二、核被告所為，係犯刑法第216條、第210條之行使偽造私文書
    、同法第216條、第212條、第220條之行使偽造準特種文書
    、同法第339條第1項之詐欺取財等罪嫌。又被告偽造印章、
    印文、署押為偽造私文書之階段行為，偽造私文書之低度行
    為應為行使偽造私文書之高度行為所吸收，被告偽造特種文
    書電子檔之低度行為為行使之高度行為所吸收，均不另論罪
    。被告所犯行使偽造私文書、特種文書與詐欺取財罪間，有
    一行為觸犯數罪名之想像競合犯關係，請依刑法第55條規定
    從一重之行使偽造私文書罪處斷。又未扣案偽造之中華民國
    臺灣地區入出境許可證電子檔，係被告所有且供本件犯罪所
    用之物，請依刑法第38條第2項，予以宣告沒收。被告偽造
    之米奇旅行社、旅業公司大小章及印文與蔡惠𤊈之署押，請
    依刑法第219條規定宣告沒收之。至被告取得未扣案之犯罪
    所得，請依刑法第38條之1第1項本文規定宣告沒收，或依同
    條第3項規定於全部或一部不能沒收或不宜執行沒收時，追
    徵其價額。
三、依刑事訴訟法第251條第1項提起公訴。
　　此　致
臺灣臺北地方法院
中　　華　　民　　國　 110　　年　　9 　　月　　27　　日
　　　　　　　　　　　　　　　檢察官　  陳鴻濤
本件正本證明與原本無異
中　　華　　民　　國　 110　　年　　10　　月　　12　　日
　                          　書記官    洪珮婷　
附錄本案所犯法條全文 
中華民國刑法第210條
（偽造變造私文書罪）
偽造、變造私文書，足以生損害於公眾或他人者，處 5 年以下
有期徒刑。

中華民國刑法第212條
偽造、變造護照、旅券、免許證、特許證及關於品行、能力、服
務或其他相類之證書、介紹書，足以生損害於公眾或他人者，處
1 年以下有期徒刑、拘役或 9 千元以下罰金。

中華民國刑法第216條
（行使偽造變造或登載不實之文書罪）
行使第 210 條至第 215 條之文書者，依偽造、變造文書或登載
不實事項或使登載不實事項之規定處斷。

中華民國刑法第220條
（準文書）
在紙上或物品上之文字、符號、圖畫、照像，依習慣或特約，足
以為表示其用意之證明者，關於本章及本章以外各罪，以文書論
。
錄音、錄影或電磁紀錄，藉機器或電腦之處理所顯示之聲音、影
像或符號，足以為表示其用意之證明者，亦同。

中華民國刑法第339條
（普通詐欺罪）
意圖為自己或第三人不法之所有，以詐術使人將本人或第三人之
物交付者，處 5 年以下有期徒刑、拘役或科或併科 50 萬元以
下罰金。
以前項方法得財產上不法之利益或使第三人得之者，亦同。
前二項之未遂犯罰之。

附表一：
編號 日期  金額(新臺幣：元）  1 108年8月2日 1,500,000 2 108年9月10日 294,800 3 108年9月11日 562,815 4 108年9月11日 26,815 合計  2,384,430 
附表二：
天越8月      2019/8/12 2019/8/16 2019/8/19 2019/8/20 2019/8/29 2019/8/30 1.孔祥忠 1.艾玲 1.賓利群 1.成小英 1.張麗輝 1申海麗 2.王兆峰 2.白新胜 2.秦曉 2.韓先云 2.徐豔 2馮利紅 3.趙娟 3.白云正 3.何剛 3.郝淑岭 3.張成玉 3閆星 4.王愛軍 4.邓书珍 4.高軍 4.李傳銀 4.張春鳳 4馮曉芹 5.田紹旭 5.邓新平 5.陳菁 5.劉美玲 5.劉雲玲 5李九慶 6.朱友清 6.韩萍 6.傅燕君 6.劉蓉 6李海浪 6李建新 7.何堰平 7.胡建华 7.洪坤 7.劉萬國 7王曉娟 7王政東 8.李萬强 8.黄利 8.李琳 8.劉文斌 8張露 8許月娟 9.李金峰 9.敬素兰 9.劉海榮 9.劉秀云 9郭文萍 9解麗敏 10.李偉銘 10.李来旺 10.錢漢兵 10.馬傳鳳 10王小娟 10李柯 11.李書秀 11.李美娟 11.舒梅子 11.馬洪美 11叱冬欠 11柳亞雄 12.林一飛 12.刘玉萍 12.孫張華 12.米百柯 12王紅 12周婕 13.邱银梅 13.路玲 13.王靜 13.邵長鳳 13程迢 13齊潔 14.洪何昌 14.孙风萍 14.王壽貴 14.唐彩麗 14王亞萍 14王崢 15.高俊明 15.王宝勋 15.吳社元 15.王保華 15武怡 15繆麗軍 16.崔波 16.王德平 16.夏紅梅 16.王春花 16袁青莉 16李文忠 17.郭彩花 17.王菊莲 17.夏玲玲 17.王曉平 17解杏利 17閆利利 18.曾瑞卿 18.王新莲 18.余運生 18.王幼屏 18景煜茹 18栗王正 19.廖開德 19.王秀莲 19.曾憲梅 19.吳愛華 19劉紅 19張書青 20.盧亞輝 20.王学军 20.張海艷 20.楊玉春 20王新社 20張蘭 21.盧運柯 21.肖锡华 21.周軍紅 21.曾玉平 21陳秀清 21張雲區 24.叢雅芝 22.熊玉兰 22.周宇文 22.朱梅芳 22楊娟 22張建 25.關冰梅 23.许春容 23.李亨燕 23.朱建成  23武彥萍 23李倩 26.關明漢 24.严俊 24.章娟 24.賴建榮 24睢亞麗 24張瑞寧 27.劉奇志 25.杨晓东 25.趙光梅 25.李發斌 25馬妮娜 25張文紅 28.劉春荣 26.张成光 26.左安碧 26.楊團章 26王媛媛 26王培法 29.郭藎 27.张桂香 27.何雪玫 27.馮新國 27王春英 27徐東 30.劉軍 28.张金花 28.楊照麗 28.趙平 28崔素紅  31.戰京娟 29.张忠海 29.彭莉  29王杰  32.楊景旺 30.周启春 30.楊碧  30張方方  33.王丹 31.周启明 31.劉義萍  31王春岩  34.賈瀟恒 32.左其良 32.羅正梅  32高嵩  35.趙明光 33.曹利华 33.林江  33朱軍紅  36.丁曉娟 34.全勝 34.梁勃  34李海鵬  37.趙麗 35.李芳 35.黃祖平  35陳思思  38.趙學奎 36.高飛翔  36.盧允    39.閆春高 37.高溱菡 37.黃土妹    40.鄭韻俠  38.黎文鳳    41.陳校根      42.陳霞      

天越9月     2019/9/6 2019/9/6 2019/9/15 2019/9/20 2019/9/25 1陳順玲 1胡勝義 1曹書慧 1八一 1卞延水 2劉亞飛 2柴風娥 2郭寶賢 2左云江 2溫金英 3宋立霞 3王冬梅 3李蓮娥 3智煒 3常帥 4王咪咪 4王秀珍 4林興菊 4陳艷紅 4常家邦 5王書英 5史海倉 5劉穎 5韓四喜 5常文清 6楊秀云 6田有福 6馬秋林 6徐彩霞 6唐桂芝 7張建立 7田翠梅 7馬振忠 7閆美平 7初艷芹 8楊濟敏 8石秀英 8苗鳳敏 8張四花 8齊麗光 9楊敬然 9任守祥 9涂玲玲 9忽青夫 9孟靜 10黃柳梅 10劉玉梨 10楊國慶 10娬仁 10汪慧敏 11黎金萍 11呂英英 11楊曉慧 11劉麗敏 11董艷潔 12黎友萍 12何子華 12張淑超 12陳萍 12董彥君 13李建新 13張四女 13張西朝 13仲惠芳 13奚海燕 14李麗紅 14張素雲 14周栓科 14仲惠惠 14李洋 15李秀琴 15張福來 15王雷 15仲惠絨 15韓東云 16李映珍 16張翠英 16張奕鳳 16馮勝年 16宗正霞 17凌春香 17張翠英 17魏田恩 17雷芳蓮 17張井庫 18馬秀華 18李玉蘭 18黨亞珍 18劉來榮 18劉井俠 19謝秀香 19李玉先 19翟彔才 19喬亞娟 19馮思華 20徐秋萍 20李滿來 20吳敏英 20王秋玲 20薛寧 21顏夢瑤 21趙毛仁 21魏韓英 21王亞萍 21楊博仁 22章仙紅 22郝二秀 22柳仲寶 22楊惠舟 22袁紫菱 23林麗 23郝樹生 23王福海 23姚雪娥  24肖瑞花 24高峰 24王彔才 24姚雪梅  25徐斌 25郭玉梅 25井文俠 25張建琴  26尹敏 26董月娥 26薛巧蓮 26艾小平  27鄒春 27解宏潤 27王同生 27劉維明  28卿黎明  28魏存夫 28呂能寬  29劉中媛  29龐麗君 29張虎令  30何岩敏  30魏峰斌 30閆亞洲  31雷珍  31魏粉云   32石奇貴  32董敏俠   33孟月英  33陳文   34劉靜  34田會俠   35李智權  35李貴禮     36劉邦度   

天越10月       2019/10/1 2019/10/1 2019/10/2 2019/10/12 2019/10/14 2019/10/14 2019/10/18 1吳冰雪 1薛宗寧 1端木利礦 1姚秀俠 1范玉娥 1曹大昭 1張抗美 2張永剛 2陳水仙 2李樹芬 2陳桂蘭 2李振嬌 2陳興德 2張曉川 3劉力安 3黃秋玲 3黃舜圖 3劉春陵 3林秀卿 3崔澤芳 3郝建成 4劉岩岩 4賈占軍 4莫秀芬 4王祥梅 4吳佩雁 4蔣梅 4胡加鑫 5冉崇輝 5賴河清 5李健伶 5張一 5李和勝 5雷潤芳 5曾玲玲 6劉新光 6賴金輝 6何作良 6常希仿 6李林茂 6李紅梅 6緱曉莉 7劉瑞華 7練柳 7楊桂英 7侯長華 7吳鐘輝 7李宗君 7陳玉霞 8羅彩云 8韋果 8張惠琴 8余志月 8張楚賢 8唐培林 8姜平 9秦亮 9易曉文 9金文剛 9李金華 9張林鴻 9唐曉君 9李惠榮 10張德慶 10李少樟 10王昆燕 10劉啟芳 10張楚貞 10王抗美 10李燕榮 11楊斌 11梁輝 11鄒景鳳 11錢朝玲 11張慶鳳 11王紹貴 11耿雪 12王彩紅 12黎菲萍 12孫燕明 12錢朝菊 12張銀珊 12王霞 12耿超 13劉衛芳 13王木桂 13楊硯 13劉獻榮 13張銀珍 13王顯敏 13耿長水 14李楚璇 14鄧珍珍 14伍蔓菁 14郭道年 14張金枝 14易顯珍 14劉峻 15郝晉峰 15王華明 15李甫居 15王元萍 15黃楚卿 15余顯蓮 15張根富 16李敏 16蔣滿成 16羅玉昌 16劉保平 16方蓮 16張成秀 16寇振海 17王曦 17李浩 17楊富 17朱杰 17黃嬋娥 17鄒隆德 17王蘭英 18宋凱菲 18黃小蘭 18黃學恭 18施云秀 18柳麗芬 18吳建標 18王淑敏 19潘思齊 19黃小曼 19李麗輝 19王國芳 19馬少娜 19孫玉玲 19王學梅 20謝翠蓮 20寧冬娥 20李潤初 20武孝琴 20吳平妹 20王愛晶 20張英 21胡浩然 21寧學東  21王偉 21黃鎮江 21王建國 21李曉爽 22覃貴軍 22李星  22丁繼淮 22吳和民 22王金鳳 22劉桂春 23王軍 23龐春玲  23譚建平 23韋易金 23張桂萍 23劉桂紅 24許秋洋 24萬緒恩  24張虹 24袁麗娟 24薛東 24劉桂英 25張陵波 25黃陳麗  25宮家勤 25袁婉鳳 25袁伯龍 25于珍 26張霄翔 26甘春月  26張秀芹 26袁婉笑 26許華東 26王寶玲 27左興宇 27李番飛  27安鳳先 27鐘敬歡 27許榮元 27郭貴臣 28鄧條 28李高峰  28李仁英 28鐘妙儉 28封蘭芳 28宮禮書 29滕傳永 29王浩  29王楨 29鐘汝有  29李輝 30劉紅葉   30馬光 30鐘引弟  30劉超 31陳春艷   31陳俊華 31鐘自銀  31李玄友    32岳方群   32陳科    33繆長社   33張華珍    34王玉武   34李春華    35管其杰   35臧美玲    36夏燕萍   36黎夢冉    37湯慶龍   37周偉燕    38湯曉雨   38楊守梘    39馮桂云   39高軍    40袁芳   40趙志新       41高光       42高毅 

建南10月     2019/10/5 2019/10/6 2019/10/10 2019/10/24 2019/10/31 1段玉琴 1楊婷 1史清 1高喜玲 1陳恒斌 2潘江苓 2高光明 2時永紅 2于桂云 2霍崇斌 3宋云霞 3李敏 3焦繼珍 3于桂榮 3梁世武 4王彩花 4韓新麗 4丁力 4高瑞俠 4劉長安 5王彩玲 5郭永剛 5趙天澤 5柳俊榮 5汪軍智 6王萬海 6葉愛華 6齊淑英 6張華君 6王東來 7王新天 7張建國 7趙愛順 7王春娟 7王軍 8武記芳 8關秀芬 8景秀霞 8宋玉芬 8胡佳南 9魯小娟 9王新 9馬夕然 9賈秀玲 9李京平 10楊淑花 10孫翠香 10薛錦中 10孫淑玲 10李蘭惠 11蔣月香 11馮青平 11馬連慶 11林鳳亮 11李志堅 12劉宗梅 12孫翠蘭 12王秀閣 12宋建萍 12劉文芬 13馬明國 13高新遠 13田顏 13李樹明 13曹榮昌 14雷藏珍 14王麗燕 14李國蓮 14程彧 14李新民 15方月鳳 15巴方顯 15賈來順 15李洪云 15李志偉 16劉樹信 16張瑩 16徐春爽 16李曉平 16蘭春發 17劉樹硯 17況明英 17甄重峯 17畢美蘭 17趙國英 18吳二芬 18劉新艷 18鄭伯琳 18陳紅蕊 18施珊珊 19宋金相 19馬玉珍 19楊占靜 19范卿 19陳以 20吳志剛 20李亞群 20張慶忠 20高崑 20鄧紅 21高春榮 21李亞飛 21崔寶玉 21鞏立江 21付桂仙 22郭鴻斌 22李曉 22趙靜蘭 22胡文莉 22蘭萍 23翟素紅 23李莉 23葉賽萍 23胡文泳 23李秀英 24張玉榮 24顧亞琴 24葉賽花 24黃賀春  25陳淑敏 25黃黎明 25呂學文 25季雅娜  26康瑞霞 26黃衛平 26張麗莉 26李德坤   27季斌 27王桂英 27劉澤   28尤兵 28田繼東 28孫穎   29單小英 29薛志成 29陳富榮   30羅春燕 30吳志芬 30韓德奎    31趙玉翠 31牟林    32孟憲芝 32李樹茂    33王俊海 33閆曉華    34張瑞順 34楊鳳書    35白毅 35于寶叢    36張贇 36于寶鳳    37岳瑞芝 37張金環    38王春琴 38張玉芳     39張秀花     40孫慶奎     41賈長彪     42張俊嶺     43張俊德     44孫永海  

建南11月         2019/11/1 2019/11/3 2019/11/8 2019/11/10 2019/11/15 2019/11/19 2019/11/22 2019/11/24 2019/11/29 1王雅雯 1李欣 1曹莉 1蘇薈 1高飛翔 1陳玲玉 1白俊 1解夢 1何子兄 2王艷 2李希君 2羅欽書 2李淑芬 2李芳 2鄧世萍 2盧海濤 2漆美 2龍雲 3劉楊 3李希杰 3賀利娟 3高玉紅 3李畢廷 3胡傳貴 3候松波 3楊鳳 3何紹齊 4王潔 4李希春 4劉艷霞 4朱磊 4張子揚 4李新生 4馬維 4楊凌 4費會禮 5李玉翠 5戴晴霞 5王雅莉 5郭恒云 5張然晰 5劉世財 5王麗娜 5劉盛忠 5廖小青 6張高明 6王秀華 6謝濱 6楊梅 6郎博雅 6毛建德 6楊麗霞 6楊麗 6劉佳 7劉天宇 7楊雪梅 7張元秋 7符金煥 7田新云 7聶秋生 7楊培春 7崔向陽 7殷群英 8李錫國 8張淑梅 8劉豫川 8肖加喜 8王静 8李翠英 8張桂玲 8李紅艷 8賀貴芳 9鄒來超 9解坤 9楊亨利 9王琰 9韓紅玲 9羅月輝 9張桂淑 9吳寶麗 9張紅霞 10陳柱山 10鄭玉琴 10劉豫嬌 10蘇艷玲 10馬雪麗 10廖春嫦 10高崇 10劉素亞 10陳俊艷 11楊德增 11趙秀明 11劉紅蘭 11蘇士英 11馬大靈 11劉姣麗 11顧瑞琴 11張玲蕊 11陳芝飛 12吳鳳玉 12王學琴 12韋智宏 12張紅珍 12曹心美 12歐陽志良 12尹福清 12張保安 12強志文 13張桂鳳 13閻華 13孫嘉斌 13陳麗杰 13馬秀杰 13王詩后 13張鳳英 13張夏芹 13胡丫 14張淑媛 14孫林英 14王喜录 14寧靜 14張德兵 14楊恢照 14劉新芝 14惠水林 14黃鴻福 15張紅曼 15李葵芳 15邢力文 15楊美榮 15葛壽敏 15楊怡旺 15郝樹林 15杜建萍 15秦艷 16宋蘭 16孫林華 16祝衛 16王淑云 16丁美玲 16張成明 16溫燁 16王俊雄 16劉偉 17宋英 17陳志懿 17吳榮良 17楊亞平 17梁昌翠 17劉明英 17杜彩維 17許俊俠 17李菊 18崔長蘭 18化津齊 18楊克儉 18李春英 18程滿好 18周接娥 18杜建芳 18李長虹 18楊勝芳 19崔長榮 19尹玲 19代珊珊 19劉偉光 19任瑞恒 19鄧小英 19霍會芹 19郭波 19熊永海 20杜茸 20吳秀梅 20李清梅 20王永基 20任嬌姣 20張素珅 20李偉英 20郭改芹 20牟小蓉 21金春榮 21吳學軍 21黃福清 21高辛茂 21李宗萍 21張曉珍 21王東勤 21田庭珍 21熊衛平 22李風芹 22吳秀娟 22劉金平 22潘慶祥 22石永梅 22胡红志 22王躍進 22王芹 22黃文琼 23李小溪 23吳秀菊 23尹士超 23李學光 23任瑞敏 23周玉春 23楊培霞 23郝美榮 23李紅梅 24劉舒玥 24魏同富 24胡弘剛 24吳玉紅 24張豔芳 24項懷英 24張民權 24張玉枝 24李靜 25孟春 25潘杰 25李文琴 25任毅 25李向陽 25趙樹濤 25李鵬遠 25張秋絨 25吳清平 26陳俊領 26曲海方 26穆琦 26谷思晨 26任雪榮 26周志成 26趙琴秀 26劉俊英  26曾華 27張福明 27李震 27張洪秋  27章慧 27左家慶 27仇志強 27楊曉瑩 27曾文 28王明忠 28馮二成 28胡英楠  28湯家珣 28周連生 28張惠 28肖重娥 28向祿位 29吳貴均 29郭榮友 29顏文駿  29胡芳 29羅會義  29吳寶存 29丁琼 30印德春 30宋寶鈞   30姚青華 30黄鳳英  30聶玉書 30張美爽 31舒恒芬 31張桂英   31閆虹 31楊世桂  31郭改煥 31姜燕 32唐善云 32張淑霞   32胡偉鳴 32金美秀  32常改琴 32蘇進火 33王福蘭 33郝宗英   33于源池 33郭翠平  33趙玉玲 33吳添益 34操群 34馮文英   34于雪飛 34鄧世鳳  34金中成 34彭在銀 35肖榮美 35李淑榮   35楊麗杰 35周懷生  35宋前春 35李洪英 36周光輝 36劉日曼    36吳紅偉  36賈毅 36吳彬 37石麗媛 37羅文瑞    37李玉芬  37張亞麗  38林世鋼 38華雨生    38張玉玲  38劉學斌   39毛俐麗    39張艾娃         40劉育含         41林明建         42趙正基         43孫國棟    

建南12月  2019/12/1 2019/12/9 1潭江 1梅鴻宇 2唐素萍 2柯益霞 3譚奕玖 3陳榮秀 4唐志立 4莊文峰 5匡成鳳 5林惠敏 6譚一為 6林少惠 7唐红梅 7范春華 8王年成 8梁俊燕 9張義林 9袁學雲 10張帆   10劉衛清  11伍學豐 11方雲蘭 12曹家生 12李英 13劉莉 13鄭翠煥 14徐恩榮 14翁淑燕 15石世玉 15盧玉卿 16徐恩霖 16王偉忠 17談莉莉 17張興梅 18胡中莉 18翁碧鳳 19王念瓊 19甄樹謙 20張家麗 20張壽紅 21韓玉萍 21宋曉梅 22胡四蓉 22黃傳香 23周玉芳 23楊勤 24周利蓉 24李江 25譚祥軒 25孫娟  26譚加會 26張修琴 27楊小芳 27葉芸菲 28王靜 28邱小仙  29彭玉蘭 29李竟 30欒勁松  30張躍飛 31羅朝蓮 31劉蘭英  32李行美 32黃國寶  33杜燕華 33范譽曦  34洪建中 34黃健   35陳立德 35黃馨漫  36王瑩 36吳永洪  37劉秀芝 37劉瓊 38劉萬庫 38湛率 39王桂清 39黃典淦 40石文 40呂秋蘭  41張新紅 41吳柏林 42鄭文杰 42王永創 

拱北8月     2019/8/20 2019/8/22 2019/8/24 2019/8/24 2019/8/30 1.林云 1寇延君 1苗琳 1張峰 1代麗 2.胡先榮 2王兵 2何菊蘭 2趙建成 2張利芳 3.謝昌培 3王健 3姜敬麗 3常大勇 3郭海利 4.鄧明芬 4邱輝岡 4王春紅 4于剛 4李洪蘭 5.付瑞祥 5張宣平 5龔成芳 5劉家龍 5石寶銀 6.劉朝菊 6溫守欽 6李紅玲 6李豔生 6魏考珍 7.毛錫珍 7喻强强 7張靜升   7張赫男 7楊領秀 8.嚴秀華 8王正平 8周翔 8王子全 8陰曉霞 9.楊濟鳳 9莫凱 9張玉萍 9程秋姍 9張紅梅 10.都麗霞 10孫婷 10王黎 10王力民 10侯花榮 11.都秀榮 11胡雪飛 11吳德秀 11張寒松  12.齊小梅 12單昉敏 12秦兆珍 12于文冬  13.杜韓昌 13鄭向陽 13石榴 13楊春榮  14.馮自勤 14吳志永  14張俊祥  15.趙玉娥 15朱芳  15張俊偉  16.郭維國 16申長鎮  16張智強  17.秦彩霞 17蔡標榮  17李洪利  18.郭永勤 18呂阿東  18田敬民  19.張靜芳 19祝榮明  19張秋玲  20.胡景濤 20耿爾康  20劉孝幫  21.吉惠琴 21張珍珍  21李松  22.雷秀梅 22毛飛  22高學穎  23.李彩榮 23侯鬱  23高廷畢  24.李和平 24王守霞  24張麗娟  25.孫曉紅 25王勇    26.王雯 26趙馨    27.李維民 27李建軍    28.李艷峰 28任漢申    29.梁建惠 29馬俊    30.靳存利 30林福康    31.劉双懷 31陳大敏    32.馬寧洲 32郭小玲    33.毛建平 33阮招順    34.李秀絨 34姚利群    35.米萬忠 35王燕    36.莫瑞連 36夏群    37.齊雪峰 37王文霞    38.蘇存芳 38王瑤    39.蘇粉梅 39黃林    40.孫春梅     41.齊彩秀     42.王位軍     43.許超     44.閆粉梅     45.馮小梅     46.楊純良     47.楊來運     48.章桂琴     49.趙杰     50.何一辰     51.葉艷芳     

拱北9月     2019/9/3 2019/9/7 2019/9/15 2019/9/21 2019/9/24 1馬智萍 1鄭學東 1杜莎 1陳安平 1王偉華 2吳勇 2嚴麗 2李俊虹 2葉慶平 2孫真 3石淩豔 3宋孝萍 3陳水仙 3朱姝姝 3張妮 4馬春豔 4彭芸 4李躍華 4何植球 4杜敏 5劉剛 5劉淑萍 5沙玲 5吳旭球 5彭芳 6張雪梅 6畢立紅 6楊代茜 6張大敏 6王宗鳳 7趙秋閣 7趙文麗 7楊代明 7李宗偉 7蔡曉梅 8陳梅 8翟培茹 8袁應銘 8肖期君 8呂釗勇 9梁會會 9韓岩華 9楊代玲 9鄒維麗 9鄭亞楠 10劉曉娟 10韓岩國 10趙榮生 10侯偉庭 10張俊英 11劉娟 11韓桂香 11張金蘭 11梅翠林 11張姝陽 12吕前 12蘆桂花 12陳慶福 12龔雄兵 12郭麗莉 13王娟 13趙萬玉 13湯作玉 13溫忠茂 13石琳 14呂予涵 14蘇玉民 14王世梅 14葉春華 14孫杰 15付蘇華 15羅玉英 15張金惠 15許宗國 15王曉麗 16黃會琴 16方建明 16馮淑蘭 16甘國榮 16張慎平 17趙培 17王秀蘭 17李秀萍 17湯米鳳 17劉暢 18王雅俊 18孫克儉 18李秀梅  18田菊香 19王新巧 19王占倉 19李瑩  19張雙社 20魏麗鵬 20劉志萍 20劉鳳珍  20楊麗麗 21張小霞 21劉憲智 21劉文芝  21雷紅琳 22樊潔 22劉憲芳 22蔡永軍  22卜鑫 23黃克榮 23陳春陽 23梁國鳳  23文成祥 24宋小燕 24羅惠君 24郭久銘  24文玲 25王文 25王汝云 25曹艷  25吳奇鳴 26呂秋紅 26譚汝華 26馮吉英  26宋毅 27崔桂玲 27魯水成 27賴瑾慕  27李小艷 28王麗娟 28陳美華 28劉威鋼  28張俊哲 29李靜 29伍智文 29田慧慶  29楊洪 30張福瓊 30鄭彩玲 30孫繼霞  30劉斌 31冷剛 31華曉琴 31李長如  31李群 32孫八粉 32王羽 32李鳳香  32張琦 33黎靜 33何莉 33趙淑萍  33王文靖 34楊茂蓮 34李玉華 34劉雪   35文永遠 35鞠發敏    36宋麗娜 36徐秀蘭    37陳秀麗     38蓋萬華     39王民選     40蔡明霞     41王慧軍     42王慧霞     

拱北10月         2019/10/1 2019/10/1 2019/10/9 2019/10/11 2019/10/16 2019/10/17 2019/10/23 2019/10/25 2019/10/27 1史安祥 1陸炎紅 1常維民 1劉占軍 1蘭哲 1崔榮英 1羅貴生 1韋曉君 1普家學 2張曉燕 2任錫軍 2樊振壯 2任毅 2陳有國 2董翠蘭 2張士林 2肖向陽 2陳寶義 3王獻振 3申寶義 3高樹武 3王桂華 3諶軍 3何愛棉 3祥淑芬 3原因 3范聖榮 4喬婷婷 4石廣義 4葛福娥 4張鶴洋 4馮美娥 4何小棉 4祥淑珍 4彭正常 4陳國銀 5翟家連 5孫來喜 5郭治清 5王梅 5郭蘭芳 5季惠清 5祥淑琴 5張興莉 5馬紅 6王英 6王金月 6李錦蘭 6史燕 6胡金仙 6李華 6李桂英 6文躍惠 6馬秀芝 7喬化玉 7王秀蘭 7李錦榮 7石革利 7康國初 7李明 7祥淑敏 7盧福俊 7范聖麗 8楊振興 8邢秀珍 8李天恩 8石革惠 8劉愛珍 8李燕玲 8李樹花 8陳正芬 8饒永平 9張秀云 9楊浩達 9劉樊林 9張淑華 9劉桃英 9閆海玉 9王志宏 9周應平 9李鳳瓊 10張子華 10岳舜華 10劉廣亮 10張建軍 10劉族持 10楊振武 10王長有 10李竹萃 10孔令秀 11秦春秀 11張振剛 11劉祝云 11周鎖城 11羅江影 11張起勇 11吳宗萬 11李雯 11馮金蓮 12李秀田 12周翠蘭 12馬保衛 12王樹懷 12羅興宇 12沈桂珍 12李紹珍 12李彩霞 12黃展 13程愛連 13董俊英 13苗志亮 13楊天花 13王華麗 13張迪 13孟秀花 13李翠仙 13張霞 14張東芳 14馬玉玲 14師月娥 14王京 14楊麗娟 14李潔 14姚亞玲 14李彩云 14劉燕 15張蘭英 15馬玉萍 15石云蓮 15孫慧蘭 15楊卓群 15段寶霞 15章衛紅 15蔡金 15李三紅 16耿素榮 16姜麗麗 16王志花 16劉學惠 16楊繼堯 16段寶艷  16杜學愛 16張薇 17劉文芳 17侯立昌 17肖志武 17楊貴榮 17張長貴 17賴春娜  17李明 17李洋 18馬存嶺 18謝筱惠 18楊樹森 18王鴻 18張傳發 18王垚  18婁培存 18王桂英 19汪效啟  19趙凱 19孫芳梅 19鐘順喜 19姚國强  19任月梅 19孟軍節 20李美榮  20高樹昌 20宋賾穎 20張會敏 20吳瑩  20蘇祖蓉 20唐麗 21曹彩霞   21陳革 21張惠娟 21李淑華  21童天玲 21王穎 22范啓良   22胡震宇 22鄭春桃 22李淑芝  22汪紅 22田莉 23王麗霞   23劉風林 23鄭士桃 23謝寶義  23楊德英 23楊雙福 24王艷麗   24董春玲 24朱明艷 24楊正洪  24朱國秀 24張艷 25王淑賢   25董春香  25張文柯  25陶春俠 25賈岳 26張鳳英   26范艷紅  26楊瓊珍  26陶春友 26齊振奎 27劉淑梅   27韓淑梅  27張勝華  27王啟祥 27王彥增 28張海軍   28姜霞  28趙萍  28高文潁 28吳燕德 29田玉英   29李秀琴  29鄭渝明  29侯淑琴 29曾長海 30馮海艷   30劉鳳  30王艷麗  30胡秀芝 30李志軍 31元衛海     31馬穎毅  31李符新  32王丹霞     32王瑾  32劉麗潁  33王智慧     33邢春玉  33孫淑蘭  34李曉艷     34景紅    35段麗芳     35馮小純    36段麗艷     36秦運霞    37黃彩琴     37王金煥    38彭翠華     38王金媛    39趙淑華     39楊曉鵬    40鄭美榮     40卞仁全    41王麗元         42馬麗珍         

拱北11月    2019/11/2 2019/11/9 2019/11/14 2019/11/22 1劉樹竹 1曾珊 1劉啟華 1劉武建 2肖金良 2查燕 2周茂森 2劉金豔 3田國生 3陳靜 3王靜 3黃鈺淇 4田靜安 4崔敏 4孫文科 4吴美蓉 5劉愛軍 5杜雋 5呂力紅 5鄭哲聰 6王斌 6段宏 6朱存鎖 6鄢愛平 7劉洪麗 7多淩云 7趙軍 7黃喜玲 8李麗 8郭惠蘭 8李克信 8洪百勝 9王洪利 9何文華 9韓毅順 9王振 10黃惠起 10江海燕 10趙鳳蘭 10王豔芳 11趙艷平 11陳朝暉 11王世英 11伍宗偉 12黃秀英 12金怡 12宋國忠 12蔡木坤. 13黃會議 13張志萍 13包美麗 13馮桂英 14丁貴蘭 14趙存籽 14杜偉泉 14毛馨嫄 15郭菁 15范堆相 15陳瑩 15朱廣斌 16劉玉娟 16李秀山 16趙民政 16馮淑萍 17劉淼 17賀志勇 17宋殿龍 17王敏華 18魏薇 18宋吳靜 18張雪冰 18羅玉芬 19姜楠 19岑剛 19王蘭英 19韋瑞建 20傅靜 20鄧桂英 20王蘭鳳 20林銀湖 21楊緒達 21黃新娥 21王蘭枝 21林少芬 22沈雪芹 22唐文潔 22王躍忠 22梁曉梅 23王衛軍 23蘆寧 23張春來 23黎瓊 24王麗霞 24陳瑞卿 24董茂芸 24陳潔霓 25周岩 25張雪珍 25盧聞天 25葉啟忠 26丁靜嫻 26黃玉愛 26崔慶娥 26林靜容 27趙艷榮 27于立威 27郭格賢 27陳錫龍 28謝作亮 28喬昌桐 28郭拉鎖 28羅小連 29陳開果 29黄春雨 29石玉珍 29劉純願 30余治英 30陳先林 30石翠雲 30程芳 31李素玉 31岳保華 31蘇利軍 31傅周林 32劉曉成 32吳俊穎 32王買女 32潘秋菊 33劉向東 33李靜 33丁紅 33方雪玲 34劉曉敏 34張志軍 34王侯娥 34黃桂霞 35李慶誼 35黄愛容 35閆樂  36郗萍 36周曉愛 36石倩  37單紹良  37游曉燕  38白寶泉  38張清華    39郭方蘇    40歐陽全    41李兵    42劉宣佐    43趙丹宇  
附表三：
日期  金額(元）  108年8月2日        562,830  108年8月8日        495,830  108年8月12日        509,230  108年8月13日     1,072,030  108年8月16日        844,230  108年8月19日        174,230  108年8月21日        830,830  108年8月23日        696,830  108年8月26日        924,630  108年8月28日        469,030  108年8月29日        402,030  108年8月30日        455,615  108年9月3日        402,015  108年9月5日        442,215  108年9月6日        227,815  108年9月10日        964,815  108年9月11日        562,815  108年9月12日        241,215  108年9月18日     1,527,615  108年9月19日        402,015  108年9月20日        536,015  108年9月25日        790,615  108年9月27日        321,615  108年9月27日        562,815  108年9月30日        536,015  108年10月4日        598,415  108年10月9日        201,015  108年10月21日         71,615  108年10月22日        231,815  108年11月12日        147,615  合計         16,205,415